【裁判字號】    95,裁,720
【裁判日期】    950413
【裁判案由】    地價稅
【裁判全文】
最  高  行  政  法  院  裁  定
                                     95年度裁字第00720號
上  訴  人  甲○○
訴訟代理人  景熙焱律師
被 上訴 人  臺北縣政府稅捐稽徵處
代  表  人  乙○○
上列當事人間因地價稅事件，上訴人對於中華民國93年11月17日
臺北高等行政法院91年度訴字第4441號判決，提起上訴，本院裁
定如下：
    主  文
上訴駁回。
上訴審訴訟費用由上訴人負擔。
    理  由
一、按對於高等行政法院判決上訴，非以其違背法令為理由，不
    得為之，行政訴訟法第242條定有明文。是對於高等行政法
    院判決上訴，若未具體說明原判決違背何項法令、如何不適
    用法規或適用不當之情事，即非主張原判決違背法令以為上
    訴理由，其上訴不應准許。
二、上訴意旨略謂：(一)原審判決附表所示之編號1至13、15、16
    、21至46、54、58號之土地均係山坡地保育區，並分別編定
    為「林業用地」、「農業用地」或「暫未編定」。惟原審以
    民國75年或之前既已改課，對上訴人之請求不予准許，其所
    持理由僅引用被上訴人之主張，對被上訴人之主張如何可採
    ，上訴人之主張如何不可採，均未表示心證之理由，即有判
    決理由未備情形。(二)編號21至44地號土地，被上訴人以民國
    75年5月6日曾至現場會勘，並於75年5月10日以北縣稅捐新
    創2字第3127號函通知林耀德等5人，故原審認為歷年課徵地
    價稅上訴人並無不服。惟新店寶興段土地上訴人係於75年6
    月17日以買賣方式取得，所謂「會勘」當時，上訴人根本非
    所有人未曾參與，亦未曾收到任何通知，如何對上訴人生效
    ，且被上訴人所為已逾越其事務權限。蓋土地是否做農業使
    用應會同農業主管機關及地政機關共同認定，非被上訴人得
    以擅專。被上訴人所為既非合法，其處分依行政程序法第11
    1條第6款為無效。再者，被上訴人既於75年作成課徵處分，
    原審以財政部81年7月29日台財稅第00000000號解釋及財政
    部89年7月15日台財稅第000000000號解釋為依據，而認為須
    重新申請，才得回復課徵田賦。若75年當時所作成之改課地
    價稅之處分係合法有效，原審之認定似有所本。惟若當時作
    成之課徵行為既非合法，年復一年之重複課徵，並不使之合
    法，若係被上訴人之不法行為，又豈能再以此而要求應由上
    訴人申請，「才得回復」，原審之見解是在認同，以行政機
    關之不法行為，課人民「提出申請」之作為義為，實有違公
    平誠信之原則云云。經查，原判決認定系爭土地非屬土地稅
    法第22條第1項所稱之非都市土地依法編定之農業用地，不
    得免徵地價稅，及上訴人未經申請由被上訴人查明是否屬實
    後憑以核定，空言主張被上訴人適用法令錯誤，請求退還85
    至89年所繳地價稅等情，業已詳予敘明其理由，上訴人任依
    自己所認知之法律見解主張符合土地稅法第22條第1項徵收
    田賦及免課地價稅之要件，難認其已合法表明上訴理由。依
    首揭說明，其上訴難認合法，應予駁回。
三、依行政訴訟法第249條第1項前段、第104條、民事訴訟法第
    95條、第78條，裁定如主文。
中    華    民    國    95    年    4     月    13    日
                  第五庭審判長法  官  蔡  進  田
                              法  官  黃  合  文
                              法  官  吳  明  鴻
                              法  官  林  茂  權
                              法  官  鄭  小  康
以  上  正  本  證  明  與  原  本  無  異
中    華    民    國    95    年    4     月    14    日
                              書記官  蘇  金  全


司法院資訊處製作；財團法人民間司法改革基金會備份。
